# 员工低价转让给实际控制人发行人股份是否需要认定为股份支付费用

提问人：从艸容声 时间：2020-07-09 09:33:08
陈版主，您好
咨询关于股份支付确认问题：
发行人的实际控制人（兼发行人董事长、总经理） 2016 年 12 月 30 日以 1 元（公允价是 10 元）转让 100 万股给某个员工，确认了股份支付费用 900 万元（10-1）*100， 2020 年 6 月 30 日该员工以 1 元转让回给实际控制人 50 万股，请问针对该员工低价转让给该实际控制人的 50 万股需要确定为股份支付费用吗？

回答人：chenyiwei
需考虑该员工低价转让股份给实际控制人的原因，是否与“为发行人提供服务”相关。如果是按照当初授予股份时的约定，因激励对象未满足业绩、服务期限等条件导致最终未能获得全部或部分激励股份，则这种情况只是不冲回前期已确认的股份支付费用，但不会确认新的股份支付费用。如果是其他原因导致的转回，则另外讨论。